【裁判字號】    95,簡上,150
【裁判日期】    950629
【裁判案由】    竊盜
【裁判全文】
臺灣臺南地方法院刑事判決             95年度簡上字第150號
    上  訴  人  臺灣臺南地方法院檢察署檢察官
    被      告  辛○○
                        （現在臺灣臺南戒治所戒治中）
上列上訴人因被告竊盜案件，不服本院九十五年度簡字第五六四
號中華民國九十五年三月七日所為第一審判決（檢察官聲請簡易
判決處刑案號為：臺灣臺南地方法院檢察署九十五年度偵字第二
三七二號）提起上訴及移送併案審理（案號為：臺灣臺南地方法
院檢察署九十五年度偵字第四九五九號），被告就被訴事實均為
有罪之陳述，經本院管轄第二審合議庭裁定行簡式審判程序，判
決如下：
    主  文
原判決撤銷。
辛○○連續竊盜，累犯，處有期徒刑拾月。扣案鑰匙壹支沒收。
    事   實
一、辛○○於民國（下同）九十三年間，曾因竊盜案件，經本院
    判處有期徒刑七月確定，而於九十四年四月十五日執行完畢
    （包括執行另案殘刑）。猶不知悔改，基於意圖為自己不法
    所有之概括犯意，連續為下列竊行：（一）、先於九十四年
    十二月二十四日下午十七時許，在臺南市○○區○○路四段
    七六三號後方空地，以自備鑰匙，竊取丙○○停放在該處，
    郭漢培所有，車牌號碼為：ＶＨＬ─七九八號之輕機車，嗣
    經警方調閱該處監視器錄影帶畫面發現上情。（二）、復於
    九十五年一月二十一日下午十四時五分許，在臺南市○○區
    ○○街五五號前，徒手竊取戊○○所有之鐵皮三塊（價值約
    新臺幣〈下同〉五百元），並將之置放在其所騎乘之車牌號
    碼：ＯＲＭ─○二二號之重機車踏板上，嗣於行經臺南市○○區○○街與安平路口時，為警查獲。（三）、其又於九十
    五年二、三月間（詳如附表所示之時間），以附表所示之方
    式，在附表所示之地點，竊取乙○○、甲○○、丁○○○、
    己○○等人之財物，嗣經警循線查獲，並扣得行竊用之鑰匙
    一支。
二、案經臺南市警察局第一分局報請臺灣臺南地方法院檢察署檢
    察官偵查後聲請簡易判決處刑及臺南市警察局第四分局報請
    臺灣臺南地方法院檢察署檢察官移送併案審理。
    理   由
一、上開事實業據被告辛○○於本院時供承不諱，並當庭為認罪
    之表示（見本院卷九十五年六月十五日審判筆錄），復有被
    害人丙○○、戊○○、乙○○、甲○○、丁○○○、己○○
    各於警詢時及偵查中均指訴明確，並有扣押書、扣押物品清
    單各二紙、贓物認領單共四紙、監視錄影帶翻拍照片二幀、
    車輛車牌失竊作業認可資料共二紙、現場照片共十一幀等附
    卷可稽及鑰匙一支扣案可證，而可認定。綜上所述，本件事
    證明確，被告上開多次竊盜犯行，均堪予認定，而應依法論
    科。
二、核被告辛○○所為，係犯刑法第三百二十條第一項竊盜罪。
    其先後多次竊盜犯行，時間緊接，觸犯構成要件相同之罪名
    ，顯係基於概括犯意反覆為之，依刑法第五十六條連續犯之
    規定論以一罪，並加重其刑。又被告有上開判決暨執行紀錄
    ，此亦有臺灣高等法院被告全國前案紀錄表一份在卷可稽，
    其於有期徒刑執行完畢後，五年內再犯本件法定刑有期徒刑
    以上之罪，為累犯，應依刑法第四十七條之規定，加重其刑
    ，並依刑法第七十條規定遞加重之。原審以本件事證明確，
    並審酌被告之素行、其甫因竊盜犯行出獄再行觸犯，惡性非
    輕併其犯罪動機、目的、手段、所生危害、竊取之利益及犯
    罪後之態度等一切情狀予以論罪科刑及併諭知易科罰金之折
    算標準，固非無見。然原審就上開併案部分即犯罪事實（三
    ）既未及審酌併論以連續犯，即有未洽。檢察官上訴意旨指
    摘此部分原審漏未審酌，為有理由，應由本院撤銷原判決，
    並由本院管轄之第二審合議庭自為第一審判決。爰審酌被告
    有多項前科，此有臺灣高等法院被告前案紀錄表一份在卷足
    憑，其素行不佳，其犯罪之動機、目的、手段、生活狀況、
    智識程度、造成被害人財產上之損失，犯罪所生之危害非輕
    ，其未賠償被害人等之損失，但尚知坦認犯行，且經被害人
    乙○○、丁○○○、戊○○等當庭表示寬宥之意（見本院卷
    九十五年五月十七日準備程序筆錄、同年六月十五日審判筆
    錄），依此斟酌其犯罪後之態度尚可等一切情狀，量處如主
    文所示之刑，以示懲儆。至於扣案鑰匙一支，為被告所有，
    供其犯罪所用之物，業據被告供陳在卷（見臺南市警察局第
    四分局警卷第二至三頁、九十五年度偵字第四九五九號偵卷
    第十六頁），爰依刑法第三十八條第一項之規定宣告沒收。
三、又按依被告所犯之情節非輕而言，顯不適以簡易判決處刑（
    即有刑事訴訟法第四百五十一條第四項第四款之情形），依
    刑事訴訟法第四百五十二條之規定，應適用通常程序審判；
    又管轄第二審之地方法院合議庭受理簡易判決上訴案件，認
    案件有刑事訴訟法第四百五十二條之情形者，應即撤銷原判
    決，逕依通常程序為第一審判決，亦有「法院辦理刑事訴訟
    簡易程序案件應行注意事項」第十四條足參，本件係經本院
    合議庭適用通常程序審判而為第一審判決，故得上訴管轄之
    第二審法院，併此說明。
據上論斷，應依刑事訴訟法第四百五十五條之一第一項、第三項
、第四百五十二條、第三百六十九條第一項前段、第三百六十四
條、第二百七十三條之一第一項、第二百九十九條第一項前段，
刑法第五十六條、第三百二十條第一項、第四十七條、第三十八
條第一項第二款，罰金罰鍰提高標準條例第一條前段，判決如主
文。
本案經檢察官庚○○到庭執行職務。
中    華    民    國    95    年    6     月    29    日
                      刑事第六庭  審判長法  官  張瑛宗
                                        法  官  陳映佐
                                        法  官  徐千惠
以上正本證明與原本無異。
如不服本判決，應於收受送達後10日內向本院提出上訴書狀（應
附繕本）。
中    華    民    國    95    年    6     月    30    日
                                        書記官  吳美瑤
附錄本判決論罪科刑法條：
中華民國刑法第320條
(普通竊盜罪、竊佔罪)意圖為自己或第三人不法之所有，而竊取
他人之動產者，為竊盜罪，處5年以下有期徒刑、拘役或500元以
下罰金。
意圖為自己或第三人不法之利益，而竊佔他人之不動產者，依前
項之規定處斷。
前二項之未遂犯罰之。
附表：
  ┌──┬────┬────┬────┬───┬────┐
  │編號│犯罪時間│犯罪地點│竊得財物│被害人│犯罪手法│
  ├──┼────┼────┼────┼───┼────┤
  │ 1  │95年2月 │臺南市安│鐵塊4塊 │乙○○│徒手    │
  │    │上旬    │平區延平│        │      │        │
  │    │        │街154號 │        │      │        │
  ├──┼────┼────┼────┼───┼────┤
  │ 2  │95年2月 │臺南市安│車牌號碼│甲○○│以自備扣│
  │    │15日上午│平區安平│NKW－038│      │案鑰匙打│
  │    │6時45分 │路606巷 │號重機車│      │開機車電│
  │    │許      │9號旁   │        │      │門竊取  │
  ├──┼────┼────┼────┼───┼────┤
  │ 3  │95年3月9│臺南市東│車牌號碼│己○○│以自備扣│
  │    │日晚間21│區○○路│UAT－168│      │案鑰匙打│
  │    │時50分許│3段66巷 │號輕機車│      │開機車電│
  │    │        │66號前  │        │      │門竊取  │
  ├──┼────┼────┼────┼───┼────┤
  │ 4  │95年3月 │臺南市南│車牌號碼│林賴麗│以自備扣│
  │    │10日上午│區中華西│VIK－438│月    │案鑰匙打│
  │    │8時許   │路1段137│號重機車│      │開機車電│
  │    │        │巷20弄7 │        │      │門竊取  │
  │    │        │號前    │        │      │        │
  └──┴────┴────┴────┴───┴────┘


司法院資訊處製作；財團法人民間司法改革基金會備份。
